# 股东享有固定收益的被投资单位股权账务处理问题

提问人：wangyujuan123 时间：2022-01-24 19:31:20
背景：项目公司（拟申报挂牌）的其中一股东投资享有固定收益，大股东兜底。
我查询了2016-2019瑞华研究，明股实债的会计处理，按照 2014 年金融工具准则被投资单位是确认实收资本的。目前 2021 年该股东已撤出。
问题：
新金融融工具准则背景下,2020.12.31报表数能确认实收资本吗，还是必须确认金融负债？

回答人：chenyiwei
该事项在新旧金融工具准则下的处理无实质差异。请参考：《中审众环研究 2020 》之“问题4-1-73（接受“明股实债”投资的会计处理问题）”。